【裁判字號】    97,易,1739
【裁判日期】    971027
【裁判案由】    違反毒品危害防制條例
【裁判全文】
臺灣彰化地方法院刑事判決              97年度易字第1739號
公  訴  人  臺灣彰化地方法院檢察署檢察官
被      告  甲○○
上列被告因違反毒品危害防制條例案件，經檢察官提起公訴（九
十七年度毒偵字第三五０四號），本院判決如下：
    主  文
甲○○施用第二級毒品，累犯，處有期徒刑伍月，如易科罰金，
以新台幣壹仟元折算壹日。
扣案之第二級毒品甲基安非他命柒包（合計毛重壹點肆公克）沒
收銷燬之、玻璃吸食器壹個沒收。
    事  實
一、甲○○前曾於民國九十二年間，因施用毒品案件，經本院裁
    定送觀察、勒戒後，於九十二年十月二十一日執行完畢釋放
    ，並由臺灣彰化地方法院檢察署檢察官以九十二年度毒偵緝
    字第二一四號為不起訴處分確定。其另於九十三年五月六日
    ，因妨害自由案件，經臺灣臺北地方法院以九十三年度簡字
    第九二八號判決判處有期徒刑五月確定；於同年五月二十日
    ，因恐嚇案件，經臺灣臺中地方法院以九十三年度易字第五
    九八號判決判處有期徒刑一年確定；嗣二案經定應執行刑為
    有期徒刑一年四月，再經減刑為有期徒刑八月，入監執行後
    ，於九十六年七月十七日執行完畢。詎其仍不悔改，未能戒
    除毒癮，於前揭觀察、勒戒處分執行完畢釋放後五年內，基
    於施用第二級毒品甲基安非他命之犯意，於九十七年八月十
    七日某時許，在其位於彰化縣二林鎮○○里○○路○段三０
    五號住處內，以將甲基安非他命置於玻璃吸食器內，再以火
    燒烤後吸食其煙霧之方式，施用第二級毒品甲基安非他命一
    次。嗣於九十七年八月二十日六時三十分許，為警持本院核
    發之搜索票前往其上址住處旁之鐵皮屋進行搜索，當場扣得
    其所有之第二級毒品甲基安非他命七包（合計毛重一點四公
    克），及其所有供施用甲基安非他命之玻璃吸食器一個，始
    查悉上情。
二、案經彰化縣警察局芳苑分局報請臺灣彰化地方法院檢察署檢
    察官偵查起訴。
    理  由
一、上開事實，業據被告甲○○於本院審理時坦承不諱，且被告
    於九十七年八月二十日為警採集之尿液，經送詮昕科技股份
    有限公司檢驗結果，確呈安非他命、甲基安非他命陽性反應
    ，此有彰化縣警察局芳苑分局委託檢驗尿液代號與真實姓名
    對照認證表及詮昕科技股份有限公司出具之濫用藥物尿液檢
    驗報告等附卷可稽，復有被告所有之第二級毒品甲基安非他
    命七包（合計毛重一點四公克），及供施用甲基安非他命之
    玻璃吸食器一個扣案可佐，且上開毒品，經檢驗後確屬第二
    級毒品甲基安非他命無誤，亦有彰化縣警察局芳苑分局查獲
    毒品危害防制條例毒品初步檢驗報告單可參，被告自白核與
    事實相符。又被告曾於九十二年間，因施用毒品案件，經本
    院裁定送觀察、勒戒後，於九十二年十月二十一日執行完畢
    釋放，並由臺灣彰化地方法院檢察署檢察官以九十二年度毒
    偵緝字第二一四號為不起訴處分確定，此有臺灣彰化地方法
    院檢察署刑案資料查註紀錄表及臺灣高等法院被告全國前案
    紀錄表等在卷可憑，被告於前揭觀察、勒戒處分執行完畢釋
    放後五年內，再犯本件施用第二級毒品之犯行，事證明確，
    被告自應依法論科。
二、核被告所為，係犯毒品危害防制條例第十條第二項之施用第
    二級毒品罪。被告於施用前後持有毒品之低度行為，應為施
    用之高度行為所吸收，不另論罪。又被告前於九十三年五月
    六日，因妨害自由案件，經臺灣臺北地方法院以九十三年度
    簡字第九二八號判決判處有期徒刑五月確定；於同年五月二
    十日，因恐嚇案件，經臺灣臺中地方法院以九十三年度易字
    第五九八號判決判處有期徒刑一年確定；嗣二案經定應執行
    刑為有期徒刑一年四月，再經減刑為有期徒刑八月，入監執
    行後，於九十六年七月十七日執行完畢，有上述前科資料附
    卷可參，其受此有期徒刑執行完畢後，五年以內再故意犯
    本件之施用第二級毒品罪，應依刑法第四十七條第一項累犯
    規定加重其刑。爰審酌被告之品行、智識程度、犯罪之動機
    、目的、施用毒品係自戕身心，且曾因施用毒品而送觀察、
    勒戒處分，仍未能戒除毒癮，又再度施用毒品，顯乏禁絕毒
    害之決心，暨其犯後尚知坦承犯行等一切情狀，量處如主文
    所示之刑，並諭知易科罰金之折算標準。扣案之甲基安非他
    命七包（合計毛重一點四公克），為屬第二級毒品，應依毒
    品危害防制條例第十八條第一項宣告沒收銷燬；另扣案之玻
    璃吸食器一個，則屬被告所有，並供其施用甲基安非他命所
    用，併依刑法第三十八條第一項第二款宣告沒收。
據上論斷，應依刑事訴訟法第二百九十九條第一項前段，毒品危
害防制條例第十條第二項、第十八條第一項前段，刑法第十一條
前段、第四十七條第一項、第四十一條第一項前段、第三十八條
第一項第二款，判決如主文。
本案經檢察官鄭少到庭執行職務。
中    華    民    國    97    年    10    月    27    日
                            刑事第六庭
                                法  官  王義閔
以上正本證明與原本無異。
如不服本判決，應於判決送達後10日內，向本院提出上訴書狀，
上訴書狀應「敘述具體上訴理由」，並按他造當事人之人數附繕
本。「切勿逕送上級法院」。
中    華    民    國    97    年    10    月    27    日
                                書記官  黃幼華
附錄本案論罪科刑法條全文：
毒品危害防制條例第10條
施用第一級毒品者，處 6 月以上 5 年以下有期徒刑。
施用第二級毒品者，處 3 年以下有期徒刑。


司法院資訊處製作；財團法人民間司法改革基金會備份。
